【裁判字號】    98,上訴,82
【裁判日期】    980218
【裁判案由】    毒品危害防制條例
【裁判全文】
臺灣高等法院臺中分院刑事判決          98年度上訴字第82號
上  訴  人
即  被  告  甲○○
上列上訴人因毒品危害防制條例案件，不服臺灣臺中地方法院97
年度訴字第3897號中華民國97年10月31日第一審判決（起訴案號
：臺灣臺中地方法院檢察署97年度毒偵字第4638號），提起上訴
，本院判決如下：
    主  文
上訴駁回。
    事  實
一、甲○○前於民國89年間，因施用毒品案件，經法院裁定送勒
    戒處所觀察勒戒後，認有繼續施用毒品傾向，由法院裁定令
    入戒治處所施以強制戒治1年，強制戒治期滿3月後，成效評
    定合格，經法院裁定停止戒治，所餘戒治期間付保護管束。
    嗣經原審法院以90年度毒聲字第3655號裁定撤銷停止戒治，
    令入戒治處所施以強制戒治，於91年2月11日強制戒治期滿
    釋放，並經臺灣臺中地方法院檢察署檢察官於91年4月9日以
    91年度戒毒偵字第150號為不起訴處分確定。又於92年間，
    因違反毒品危害防制條例案件，經原審法院以92年度訴字第
    2771號判決，判處應執行有期徒刑1年確定；於93年間，因
    犯竊盜案件，經同上法院以93年度豐簡字第406號判處有期
    徒刑4月確定，經接續執行，於94年10月27日執行完畢。於
    前開強制戒治執行完畢釋放後5年內之95年間，復因違反毒
    品危害防制條例案件，經法院判處有期徒刑1年確定，因竊
    盜案件，經法院分別判處有期徒刑3月、4月，應執行有期徒
    刑6月確定，因違反毒品危害防制條例案件，經法院判處有
    期徒刑1年2月確定，嗣經減刑及接續執行，於97年3月16日
    執行完畢。詎其仍不知悔改，分別基於施用第一級毒品海洛
    因及第二級毒品甲基安非他命之犯意，於97年8月11日17時
    許，在其臺中縣神岡鄉○○路716巷38號之住處內，以將海
    洛因摻水用針筒注射血管之方式，施用第一級毒品海洛因1
    次；另於同時在同地點，以將甲基安非他命置於鋁箔紙上以
    火燒烤吸食氣體之方式，施用第二級毒品甲基安非他命1次
    。嗣於97年8月14日14時50分許，為警在臺中縣豐原市市○
    街75巷口查獲，並扣得海洛因1包（淨重0.0367公克，驗餘
    淨重0.0309公克）。
二、案經臺中縣警察局豐原分局報告臺灣臺中地方法院檢察署檢
    察官偵查起訴。
    理  由
一、現行刑事訴訟法為保障被告之反對詰問權，排除具有虛偽危
    險性之傳聞證據，以求實體真實之發見，於該法第159條第1
    項明定被告以外之人於審判外之言詞或書面陳述，除法律有
    規定者外，不得作為證據。本件檢察官及被告於原審準備程
    序及審理程序中，並未就本案卷內證據資料之證據能力提出
    爭執，且迄於言詞辯論終結前，均未主張有刑事訴訟法第15
    9條第1項不得為證據之情形，應認均已同意本案卷內之證據
    資料均得作為本案證據，且經審酌後，認無不適當之情形，
    是本案卷內之證據均有證據能力，合先敘明。
二、上揭事實，業據上訴人即被告甲○○於原審審理中坦白承認
    ，其為警採尿送驗結果，確呈嗎啡、甲基安非他命陽性反應
    ，亦有中山醫學大學附設醫院檢驗科藥物檢測中心97年8月
    21日實驗編號0000000號尿液檢驗報告1份附卷可憑，並有第
    一級毒品海洛因1包扣案可佐；該包毒品經送行政院衛生署
    草屯療養院鑑定結果確實檢出第一級毒品海洛因，驗餘淨重
    0.0309公克，有該院97年9月26日草療鑑字第0970008498號
    鑑定書1份在卷可憑。被告之自白核與事實相符，洵堪採信
    。又被告前因施用毒品案件，曾受如事實欄所載之觀察、勒
    戒、強制戒治執行完畢，有臺灣高等法院被告前案紀錄表及
    臺灣臺中地方法院檢察署刑案資料查註紀錄表各1份在卷足
    憑，被告於上開強制戒治執行完畢釋放後5年內再犯施用毒
    品案件，並經法院判刑確定，應依法論科。本件事證明確，
    被告犯行洵堪認定。
三、查海洛因、甲基安非他命分屬毒品危害防制條例第2條第2項
    第1款、第2款規定之第一級、第二級毒品，核被告所為，係
    犯毒品危害防制條例第10條第1項、第2項之施用第一級、第
    二級毒品罪。被告於施用前，分別持有第一級毒品海洛因、
    第二級毒品甲基安非他命，進而施用，其持有之低度行為應
    各為施用之高度行為所吸收，不另論罪。被告所犯上揭二罪
    ，犯意各別，行為互異，應分論併罰之。又被告前曾受如事
    實欄所載刑之宣告及執行完畢，有臺灣高等法院被告前案紀
    錄表及臺灣臺中地方法院檢察署刑案資料查註紀錄表在卷足
    憑，其受有期徒刑執行完畢，於5年內再故意犯本件最重本
    刑為有期徒刑以上之罪，為累犯，各應依刑法第47條第1項
    之規定加重其刑。
四、扣案之第一級毒品海洛因，為查獲之毒品，應依毒品危害防
    制條例第18條第1項前段規定沒收銷燬之、空包裝袋1個（供
    包裝上開毒品使用），係供犯罪所用之物，且為被告所有，
    業經被告供明在卷，爰依刑法第38條第1項第2款併予宣告沒
    收。
五、原審以被告犯行事證明確，適用毒品危害防制條例第10第1
    項、第2項、第18條第1項前段、刑法第11條前段、第47條第
    1項、第51條第5款、第38條第1項第2款規定，並審酌被告犯
    罪之動機、目的，前經觀察、勒戒、強制戒治仍不知戒絕毒
    品，及其犯後坦承犯行，態度良好等一切情狀，就其所犯施
    用一、二級毒品罪分別量處有期徒刑一年、六月，並宣告沒
    收銷燬扣案毒品及沒收毒品包裝袋，暨定應執行刑為有期徒
    刑一年四月，核其認事用法均無不當，量刑亦屬妥適，被告
    徒以其犯罪情狀堪予憫恕，應依刑法第59條規定酌減其刑云
    云指摘原判決不當，核無理由，其上訴應予駁回。至原判決
    雖漏未敘論被告所犯上揭二罪之法律關係，然其對之既以數
    罪分論併罰，則與該判決全旨不生影響，爰逕予補正之，併
    此敘明。
六、被告甲○○經合法傳喚，無正當理由不到庭，爰不待其陳述
    逕行判決。
據上論結，應依刑事訴訟法第368條、第371條，判決如主文。
本案經檢察官乙○○到庭執行職務。
中    華    民    國    98    年    2     月    18    日
            刑事第十庭    審判長法  官  林  照  明
                                法  官  郭  瑞  祥
                                法  官  林  欽  章
以上正本證明與原本無異。
一級毒品部分得上訴。
二級毒品部分不得上訴。
如不服本判決應於收受送達後10日內向本院提出上訴書狀，其未
敘述上訴之理由者，並得於提起上訴後10日內向本院補提理由書
（均須按他造當事人之人數附繕本）「切勿逕送上級法院」。
                                書記官  許  哲  禎
中    華    民    國    98    年    2     月    18    日


司法院資訊處製作；財團法人民間司法改革基金會備份。
